【裁判字號】    99,訴,775
【裁判日期】    990617
【裁判案由】    毒品危害防制條例
【裁判全文】
臺灣臺中地方法院刑事判決               99年度訴字第775號
公  訴  人  臺灣臺中地方法院檢察署檢察官
被      告  甲○○
選任辯護人  張繼準律師
被      告  乙○○
指定辯護人  本院公設辯護人  丙○○
上列被告等因毒品危害防制條例案件，經檢察官提起公訴（99年
度偵字第2863、6768號），本院判決如下：
    主    文
甲○○犯如附表所示各罪，分別處如附表所示之刑。主刑部分應
執行有期徒刑拾貳年。
乙○○犯如附表所示各罪，分別處如附表所示之刑。主刑部分應
執行有期徒刑拾貳年。
    犯罪事實
一、甲○○前於民國95年間，因詐欺案件，經本院判處有期徒刑
    3 月確定，並於95年5 月23日易科罰金執行完畢。復因詐欺
    及違反毒品危害防制條例等案件，經本院分別判處有期徒刑
    4 月、6 月及6 月，嗣經減刑為有期徒刑2 月、3 月及3 月
    ，合併應執行有期徒刑6 月確定，甫於96年7 月16日徒刑執
    行完畢。乙○○則於96年間，因偽造文書、竊盜等案件，經
    本院判處應執行有期徒刑3 月確定，旋於97年2 月12日執行
    完畢。詎其2 人均不知悛悔，復明知海洛因為毒品危害防制
    條例列管之第一級毒品，甲基安非他命則為列管之第二級毒
    品，均不得意圖營利而販賣，竟基於販賣第一級毒品海洛因
    與第二級毒品甲基安非他命之犯意聯絡，以甲○○所持用之
    0000000000號行動電話作為與購毒者聯絡之工具，分別於附
    表所示之時間、地點，出售如附表所示之毒品予李維琁（起
    訴書誤載為李維璇）、莊宏昌、王雅蘭等人。嗣經警於99年
    1 月26日上午6時許，持本院核發之搜索票，前往其2人位在
    臺中縣外埔鄉山腳巷71之22號之住處執行搜索，當場扣得甲
    ○○所持用之門號為0000000000、0000000000號之行動電話
    （含SIM卡各1張）各1支。
二、案經臺灣臺中地方法院檢察署檢察官指揮臺中縣警察局移送
    後偵查起訴。
    理    由
一、證據能力方面：
（一）按當事人、代理人或辯護人於法院調查證據時，知有第15
      9 條第1 項不得為證據之情形，而未於言詞辯論終結前聲
      明異議者，視為有前項之同意，刑事訴訟法第159 條之5
      第2 項定有明文。此乃係基於證據資料愈豐富，愈有助於
      真實發現之理念，酌採當事人進行主義之證據處分權原則
      ，並強化言詞辯論主義，透過當事人等到庭所為之法庭活
      動，在使訴訟程序順暢進行之要求下，承認傳聞證據於一
      定條件內，得具證據適格。此種「擬制同意」，因與同條
      第一項之明示同意有別，實務上常見當事人等係以「無異
      議」或「沒有意見」表示之，斯時倘該證據資料之性質，
      已經辯護人閱卷而知悉，或自起訴書、原審判決書之記載
      而了解，或偵、審中經檢察官、審判長、受命法官、受託
      法官告知，或被告逕為認罪答辯或有類似之作為、情況，
      即可認該相關人員於調查證據之時，知情而合於擬制同意
      之要件（最高法院96年度台上字第4174號判決要旨參照）
      。查本件檢察官、辯護人、被告於準備程序及審判期日均
      未對本院下述所引用證人李維琁、莊宏昌、王雅蘭於警詢
      陳述之證據表示意見，且迄至言詞辯論終結前亦未聲明異
      議，本院審酌該等陳述製作時之情況，尚無違法不當及證
      明力明顯過低之瑕疵，且為證明犯罪事實存否所必要，認
      為以之作為證據應屬適當，揆諸前開說明，自均具證據能
      力。
（二）證人李維琁、莊宏昌、王雅蘭於偵查中經具結之證言，按
      卷內資料查無顯不可信之情形，依刑事訴訟法第159 條之
      1 第2 項規定，均認有證據能力，當得作為證據。
（三）按有事實足認被告或犯罪嫌疑人有最輕本刑為3 年以上有
      期徒刑之罪嫌，並危害國家安全或社會秩序情節重大，而
      有相當理由可信其通訊內容與本案有關，且不能或難以其
      他方法蒐集或調查證據者，得發通訊監察書。前項通訊監
      察書，偵查中由檢察官依司法警察機關聲請或依職權以書
      面記載第11條之事項，並敘明理由、檢附相關文件，聲請
      該管法院核發。通訊保障及監察法第5 條第1 項第1 款、
      第2 項定有明文。查下列經本院所引用由被告所使用門號
      0000000000行動電話之監聽錄音，業經本院核准在案，有
      詳載案由、監察電話、對象、時間之98年度聲監字第1415
      、99年度聲監續字第1 號等通訊監察書附卷可參（見99年
      度警聲搜字第338 號偵查卷第17至19頁) ，乃係依法所為
      之監聽；且審酌電話監聽侵害被告權益之種類及輕重、對
      於被告訴訟上防禦不利益之程度、犯罪所生之危害或實害
      等情形，兼顧人權保障及公共利益之均衡維護，堪認此部
      分電話監聽合於比例原則，自具有證據能力。又按通訊監
      察錄音之譯文，僅屬依據監聽錄音結果予以翻譯之文字，
      固具文書證據之外觀，惟實際上仍應認監聽所得之錄音帶
      或光碟，始屬調查犯罪所得之證物；刑事訴訟法第165 條
      之1 第2 項所稱之證物，如其蒐證程式合法，並經合法調
      查，自具證據能力。因此檢察官如提出通訊監察錄音之譯
      文為其證據方法，實乃以其監聽所得之錄音帶或光碟，為
      調查犯罪所得之證物，法院本應依刑事訴訟法第165 條之
      1 所列之方法調查，以判斷該錄音帶或光碟是否與通訊監
      察錄音之譯文相符。而監聽錄音製作之譯文，雖通常為偵
      查犯罪機關單方面製作，然若被告或訴訟關係人對其真實
      性並無爭執，經法院於審判期日提示譯文供當事人辨認、
      表示意見並為辯論者，程式自屬適法（最高法院95年度台
      上字第295 號、94年度台上字第4665號判決要旨參照）。
      查上開電話監聽，取證程序未見違法情事，已如前述；而
      警方依監聽錄音所製作之譯文，經本院提示予公訴人、辯
      護人及被告後，迄言詞辯論終結前均無異議，則依上開說
      明，本案卷內通訊監察譯文自均具證據能力。
（四）本件於99年1 月26日下午3 時20分許，經警持搜索票，在
      臺中縣外埔鄉山腳巷71之22號被告甲○○住處所扣得之So
      ny Ericsson 牌及MUSIC PHONE 牌行動電話機各1 具，非
      屬供述證據而無傳聞法則之適用，且該扣案之物品，乃係
      依法定程序合法所扣得，與本案具有關聯性，亦有證據能
      力。
二、被告甲○○、乙○○共同為如附表編號１至５所示販賣海洛
    因及附表編號６所示販賣甲基安非他命等行為之犯罪事實，
    業據其等均於偵查及本院均坦白認罪（見99年度偵字第2863
    號偵查卷第一宗第82、83、87至89頁、第二宗第117 、118
    、125 、126 頁、本院卷第52、87、88頁），核與證人李維
    琁、莊宏昌、王雅蘭等人證述向被告等購買海洛因之情節相
    符（見同上偵查卷第一宗第146、147頁、同上偵查卷第二宗
    第27、59、60頁），並有與如附表所示方式相符之聯絡海洛
    因與甲基安非他命交易之通訊監察譯文在卷足憑（見同上偵
    查卷第一宗第132、133、135 頁、同上偵查卷第二宗第33、
    46頁），復有MUSIC PHONE牌行動電話機1具（含門號為0000
    000000號之SIM卡1張）扣案可證，足徵被告等之自白確與犯
    罪事實相符。又販賣海洛因及甲基安非他命係違法行為，非
    可公然為之，亦無公定價格，且容易分裝並增減份量，而每
    次買賣之價量，可能隨時依雙方關係深淺、資力、需求量及
    對行情認知、來源是否充裕、查緝是否嚴謹、購買者被查獲
    時供述購買對象之可能風險之評估等情形，而異其標準，非
    可一概而論，其販賣之利得，除被告坦承犯行或價量俱臻明
    確外，委難察得實情，惟販賣之人從價差或量差中牟利之方
    式雖異，其意圖營利之販賣行為則同一，加以我國對毒品海
    洛因及甲基安非他命之施用或販賣，查緝甚嚴，販賣海洛因
    、甲基安非他命之刑度極重，苟非意圖販賣營利，一般人焉
    有可能甘冒重刑而販賣海洛因或甲基安非他命，是被告等確
    有意圖營利而販賣海洛因及甲基安非他命之犯意，殊堪認定
    。綜上所述，被告等有如附表所示共同販賣海洛因、甲基安
    非他命之犯罪事證已臻明確，其等犯行洵堪認定，應依法論
    罪科刑。
三、論罪科刑：
（一）查法規之制定與法規之修正，如有特定生效日之必要者，
      依中央法規標準法第14條或第20條第2 項準用第14條之規
      定，應分別特定其施行日期；法規制定或前次修正基於特
      殊因素所特定之施行日期，並不適用於日後修正或再次修
      正之條文；法律之制定或修正，若未明定施行日期者，中
      央法規標準法雖未規定應自何時生效，然法律既經制定或
      修正並經總統公布，自應依一般原則，自公布日起算至第
      三日發生效力。基於以上說明：（一）92年7 月9 日修正
      公布之毒品危害防制條例第36條規定：「本條例自公布後
      六個月施行」，其立法理由謂：「(1)依修正草案第2 條第
      3 項規定，法務部需會同衛生署成立審議委員會每三個月
      定期檢討調整毒品之分級及品項，而本次新增第四級毒品
      ，有需要在新法施行前先經該審議會檢討後再調整公布，
      爰預留六個月緩衝期，以利處理。(2)依本條例新修正之規
      定，有必要再訂定相關子法及修正相關法規，以配合本條
      例之施行，故亦有需要預留適當緩衝期，以利訂頒相關子
      法及相關法規之配合修正」，故該條規定，顯係因應該次
      修正之需，始預留適當之緩衝期，並非規定嗣後任何修正
      ，均需預留六個月之期間。（二）97年4 月30日毒品危害
      防制條例修正第24條時，因未有施行日期之特別規定，司
      法院認該條文應自公布日起算至第三日起生效，並基於司
      法行政之責，立即處理相關行政事宜；本次（指98年5 月
      20 日 ）毒品危害防制條例之修正，司法院亦採相同立場
      等情，有司法院98年6 月29日院台廳刑一字第0980014643
      號函可憑，則98年5 月20日修正公布之毒品危害防制條例
      第4 條、增訂之同條例第17條第2 項規定，當於同年5 月
      22日生效施行，本案被告犯罪時間均係在98年12月間，自
      應逕行適用修正施行之法律。
（二）查海洛因、甲基安非他命係毒品危害防制條例第2條第2項
      第1、2款所規定之第一、二級毒品，不得非法持有、販賣
      。核被告甲○○、乙○○所為如附表編號2 所示，係犯毒
      品危害防制條例第4條第1項、第6 項販賣第一級毒品未遂
      罪；被告等所為如附表編號1、3至5 所示，均係犯毒品危
      害防制條例第4條第1項販賣第一級毒品既遂罪；被告等所
      為如附表編號6 所示，係犯毒品危害防制條例第4條第2項
      販賣第二級毒品既遂罪。被告等各次因販賣而持有第一、
      二級毒品，其持有第一、二級毒品之低度行為，均為各次
      販賣第一、二級毒品之高度行為所吸收，均不另論罪。
（三）共同正犯之成立，祇須具有犯意之聯絡，行為之分擔，既
      不問犯罪動機起於何人，亦不必每一階段犯行，均經參與
      （最高法院34年上字第862 號判例參照) 。再者，共同實
      施犯罪行為之人，在合同意思範圍以內，各自分擔犯罪行
      為之一部，相互利用他人之行為，以達其犯罪之目的者，
      即應對於全部所發生之結果，共同負責（最高法院28年上
      字第3110號判例參照）。本件被告甲○○、乙○○共同所
      犯如附表所示之販賣毒品行為，均有販賣海洛因或甲基安
      非他命之犯意聯絡，並分別參與構成犯罪事實之一部，自
      屬分擔實施之犯罪行為，應為共同正犯。
（四）被告甲○○、乙○○分別有如事實欄所載犯罪科刑及刑之
      執行情形，有其等之臺灣高等法院被告前案紀錄表各1 份
      在卷可稽，其等於有期徒刑執行完畢後5 年內，故意再犯
      本案有期徒刑以上之罪，均為累犯，應依法加重其刑。至
      被告等已著手如附表編號2 所示之販賣第一級毒品海洛因
      犯行而未遂，為未遂犯，衡其等所生危害及犯罪情節，較
      既遂犯行為輕，依刑法第25條第2 項規定，減輕其刑。
（五）被告甲○○、乙○○所犯如附表編號1至5所示之販賣第一
      級毒品海洛因部分，其等所販售之毒品上手係黃順興，且
      於99年1 月26日為警查獲時，被告甲○○、乙○○均供出
      海洛因係源自黃順興，復經檢察官偵查而查獲黃順興販賣
      海洛因之犯行等情，業據被告等供承在卷，並有臺灣臺中
      地方法院檢察署99年4月30日中檢輝雲99偵2863字第03568
      0號函1份在卷可稽（見本院卷第64頁），是被告甲○○、
      乙○○就販賣第一級毒品罪即附表編號1至5所示部份，合
      於毒品危害防制條例第17條第1 項規定，應依法減輕其刑
      ，其中附表編號2 部分並遞減之。又被告等於偵查及審判
      中均自白如附表所示販賣海洛因及甲基安非他命之犯罪事
      實，所犯各罪均應依毒品危害防制條例第17條第2 項規定
      減輕其刑，其中如附表編號1至5所示部分並遞減之。被告
      等所犯販賣第一級毒品罪，因有二種以上之減輕，且減輕
      方法不同（依毒品危害防制條例第17條第1 項同時有得免
      除其刑之規定，其減輕得減至3分之2，同條第2 項無免除
      其刑之規定，僅得減輕其刑至2分之1），依刑法第71條第
      2 項規定，應先依較少之數減輕之，即均先依毒品危害防
      制條例第17條第2項規定減輕其刑，再依同條第1項遞減輕
      其刑。另被告等於偵查中，亦供稱其等所犯如附表編號6
      所示販賣第二級毒品甲基安非他命部分之毒品來源係黃福
      川，惟此部分尚經檢察官查證中，此有上開臺灣臺中地方
      法院檢察署函文1 份在卷可考，是縱認被告等確有配合檢
      警追查毒品來源，惟該部分尚未因此查獲其他共犯或正犯
      ，是該部分自無從依毒品危害防制條例第17條第1 項規定
      減輕其刑，附此敘明。
（六）有無刑法第59條酌減其刑之適用，應就被告犯罪行為時之
      情狀為觀察，尚難因其在犯罪後，另有類如自首、自白或
      供出毒品來源因而查獲等法定減輕其刑或免除其刑之事由
      ，即反推無刑法第59條之適用，否則將有違刑法第62條鼓
      勵被告自新，以及毒品危害防制條例第17條「為有效破獲
      上游之製造、販賣、運輸毒品組織，鼓勵毒販供出毒品來
      源之上手，有效推展斷絕供給之緝毒工作，對查獲之毒販
      ，供出毒品來源，因而破獲者，修正為應減輕其刑或免除
      其刑。又為使製造、販賣或運輸毒品案件之刑事訴訟程序
      儘早確定，鼓勵被告自白認罪，開啟其自新之路，對製造
      、販賣或運輸毒品罪之被告於偵查及審判中均自白者，增
      列應減輕其刑之規定，採行寬厚之刑事政策」之立法意旨
      （見行政院97年9 月22日院臺法字第0970090699號函送立
      法院之毒品危害防制條例部分條文修正草案總說明三）。
      況毒品危害防制條例第17條第2 項之增訂，既出於採行寬
      厚之刑事政策，當無排除刑法第59條規定同時適用之理。
      本件被告甲○○有多次施用毒品之前科，被告乙○○亦有
      施用毒品之前科（見卷附臺灣高等法院被告前案紀錄表）
      ，其等身染施用毒品之惡習，進而為本件販賣毒品之行為
      ，究其原因當係肇於被告等本身無法戒絕毒品，亦不知尋
      覓適當之機構協助導正，其等販賣毒品之行為雖不可取，
      惟其等之犯罪目的係自毒品上手黃順興獲得免費之毒品施
      用，且各次販毒所收取之對價僅500元至1,000元不等，顯
      見被告等販賣之數量甚少，相對於長期且大量販賣毒品之
      大毒梟，其等對社會治安及國民健康所造成之危害尚屬較
      輕，被告雖因一時失慮而觸犯重典，然刑罰除制裁之功能
      外，更寓有教育、感化之目的，使誤入歧途而有心改善者
      ，能早日復歸社會，是本件被告等販賣第一級毒品海洛因
      之情節，對照此罪最輕為無期徒刑之法定刑，不免有情輕
      法重之情形，其犯罪情狀顯可憫恕，雖科以法定最低刑度
      仍嫌過重，爰各依刑法第59條之規定酌減其刑，並先加後
      減。
（七）數行為於同時同地或密切接近之時地實施，侵害同一之法
      益，各行為之獨立性極為薄弱，依一般社會健全觀念，在
      時間差距上，難以強行分開，在刑法評價上，以視為數個
      舉動之接續施行，合為包括之一行為予以評價，較為合理
      ，則屬接續犯，而為包括之一罪（最高法院86年台上字第
      3295號判例可資參照）。本件被告等分別於不同時間、地
      點販賣海洛因，每次在時間及地點差距上，可以分開，在
      刑法評價上，各具獨立性，各次行為皆可單獨成立犯罪，
      顯非於同時同地或密切接近之時地實施犯罪之接續犯。另
      所謂集合犯，係指依一般社會通念，特定犯罪行為具有反
      覆實施之特性，立法者於制定刑罰法律之初，亦已認知該
      種行為類型之反覆性，而有意藉由法條中客觀構成要件之
      行為要素，含括上開具有反覆實施特性之數個犯罪行為，
      仍僅接受一次刑法之評價為已足。而販賣毒品罪，不論行
      為人或為零星偶一為之，或不間斷為之，其於行為終了時
      ，即已達營利之目的，自難認立法者於制定刑罰法律之初
      ，已認知販賣毒品行為必屬具反覆性之犯罪，且有意藉由
      法條中客觀構成要件之行為要素，含括上開具有反覆實施
      特性之數個犯罪行為。況依94年2 月2 日總統令修正公布
      ，並自95年7 月1 日施行之刑法，其修正既依據「刑罰公
      平原則」之考量，刪除有關連續犯之規定，並將含有連續
      犯性質之常業犯一併全數刪除（參見刑法修正草案總說明
      ），則再以集合犯之概念評價多數販賣毒品之行為，即有
      不當。準此，本件被告等犯如附表編號1至5所示5 次販賣
      第一級毒品罪之行為，當無論以接續犯或集合犯之餘地，
      此時則應回歸一般刑法上行為單、複數之認定，而予論罪
      科刑，較稱妥適。是被告等所犯如附表編號1至5所示販賣
      第一級毒品各罪及如附表編號6 所示販賣第二級毒品罪間
      ，犯意各別，行為互殊，應予分論併罰。
（八）爰審酌被告甲○○有多次犯罪前科之品性（參卷附各臺灣
      高等法院被告前案紀錄表）、國中畢業之智識程度、經濟
      小康之生活狀況（見警卷第3 頁被告警詢筆錄受詢問人資
      料）。被告乙○○有多次犯罪前科之品性（參卷附各臺灣
      高等法院被告前案紀錄表）、國中畢業之智識程度、經濟
      勉可維持之生活狀況（見警卷第53頁被告警詢筆錄受詢問
      人資料）。其等明知海洛因及甲基安非他命係戕害人身心
      之毒品，為貪圖不法利益，竟販賣予他人施用，危害社會
      治安及國民健康，且販賣毒品為政府戮力查緝之罪，海洛
      因及甲基安非他命皆足以使施用者導致精神、性格異常，
      造成生命危險之生理成癮性及心理依賴性，惟念被告等各
      次販賣海洛因及甲基安非他命之所得非多，數量均微，暨
      坦承犯行之犯後態度等一切情狀，分別量處如附表所示之
      刑，以資懲儆，並從輕量定應執行之刑，兼勵自新。
（九）從刑部分：
    １、毒品危害防制條例第19條第1 項規定，犯販賣毒品罪者
        ，其犯罪所得之財物均沒收之，係採義務沒收主義。故
        販賣毒品所得之對價，不問其中成本若干，利潤多少，
        均應全部諭知沒收，貫徹政府查禁煙毒之決心，以符立
        法本旨（最高法院91年度台上字第2419號判決要旨參照
        ）。又毒品危害防制條例第19條第1 項關於犯罪所得財
        物之沒收，其立法方式與貪污治罪條例第10條之規定相
        類似，以有所得者為限，始發生沒收之問題。再者，共
        同正犯之犯罪所得為新臺幣時，因係合併計算，且於全
        部或一部不能沒收時以其財產抵償之，為避免執行時發
        生重複沒收、抵償之情形，故各共同正犯之間係採連帶
        沒收主義，於裁判時僅諭知連帶沒收，不得就全體共同
        正犯之總所得，對各該共同正犯分別重複諭知沒收，此
        與罰金刑應分別諭知、分別執行者不同（最高法院98年
        度台上字第3060號判決要旨參照）。是被告等如犯罪事
        實欄所載各次因販賣第一、二級毒品所得之金額，雖均
        未扣案，仍應依毒品危害防制條例第19條第1 項規定，
        分別宣告沒收，如全部或一部不能沒收時，以其等財產
        抵償之，並由被告間連帶沒收或抵償。
    ２、扣案之MUSIC PHONE 牌行動電話機1 具，係被告甲○○
        及乙○○所有供本案販賣海洛因所用之物，且其使用該
        支行動電話機具，以門號0000000000號SIM 卡與購毒者
        聯絡等情，業據被告等陳明在卷（見本院卷第55頁），
        應併依毒品危害防制條例第19條第1 項前段諭知沒收。
        至扣案之Sony Ericsson 牌行動電話機1 具，及門號00
        00000000號SIM 卡1 張，為被告乙○○申辦，供被告等
        與家人聯絡之個人使用，與被告等之上開犯罪行為無關
        ，亦據被告等供明在卷（見本院卷第54頁），故不予沒
        收。另扣案之門號0000000000號SIM 卡1 張，雖係供被
        告等販賣海洛因及甲基安非他命毒品犯罪所用之物，惟
        該門號乃黃媛婷所申設（見99年度警聲搜字第338 號卷
        第64頁），則被告等既非該等SIM 卡之所有人，當不得
        諭知沒收。
據上論斷，應依刑事訴訟法第299條第1項前段，毒品危害防制條
例第4條第1項、第2項、第17條第1項、第2項、第19條第1項，刑
法第11條、第28條、第47條第1項、第25條第2項、第59條、第51
條第5款，判決如主文。
本案經檢察官丁○○到庭執行職務。
中    華    民    國    99    年    6     月    17    日
                  刑事第四庭  審判長法  官 鄭永玉
                                    法  官 張恩賜
                                    法  官 潘曉玫
以上正本證明與原本無異。
如不服本判決，應於收受判決後10日內向本院提出上訴書狀，並
應敘述具體理由；其未敘述上訴理由者，應於上訴期間屆滿後20
日內向本院補提理由書（均須按他造當事人之人數附繕本）「切
勿逕送上級法院」。
                              書記官  張齡方
中    華    民    國    99    年    6     月    17    日
附錄本案論罪科刑法條
毒品危害防制條例第4條第1項：
製造、運輸、販賣第一級毒品者，處死刑或無期徒刑；處無期徒
刑者，得併科新臺幣二千萬元以下罰金。
製造、運輸、販賣第二級毒品者，處無期徒刑或 7 年以上有期
徒刑，得併科新臺幣 1 千萬元以下罰金。
附表：
┌─┬───┬────┬────┬──────────┬──────────┬──────────┐
│編│購毒者│毒品交易│交易毒品│交易情形、毒品數量、│    甲○○罪刑      │    乙○○罪刑      │
│號│及持用│時間    │處所    │金額                │                    │                    │
│  │之門號│        │        │                    │                    │                    │
├─┼───┼────┼────┼──────────┼──────────┼──────────┤
│1 │李維琁│98年12月│臺中縣大│李維琁於左列時間以其│甲○○共同販賣第一級│乙○○共同販賣第一級│
│  │0926- │9日中午1│甲鎮經國│所有之門號0000000000│毒品，累犯，處有期徒│毒品，累犯，處有期徒│
│  │727401│時許    │路321 號│號行動電話與甲○○所│刑捌年，MUSIC PHONE │刑捌年，MUSIC PHONE │
│  │      │        │之「光田│持用之門號0000000000│牌行動電話機壹具沒收│牌行動電話機壹具沒收│
│  │      │        │醫院」  │號行動電話聯繫洽購毒│；未扣案之販賣第一級│；未扣案之販賣第一級│
│  │      │        │        │品，甲○○即前往左列│毒品所得新臺幣伍佰元│毒品所得新臺幣伍佰元│
│  │      │        │        │約定地點，親自交付第│與乙○○連帶沒收，如│與甲○○連帶沒收，如│
│  │      │        │        │一級毒品海洛因半張予│全部或一部不能沒收時│全部或一部不能沒收時│
│  │      │        │        │李維旋，並收取價款新│，以其與乙○○之財產│，以其與甲○○之財產│
│  │      │        │        │臺幣（下同）500元。 │連帶抵償之。        │連帶抵償之。        │
├─┼───┼────┼────┼──────────┼──────────┼──────────┤
│2 │李維琁│98年12月│臺中縣大│李維琁於左列時間以其│甲○○共同販賣第一級│乙○○共同販賣第一級│
│  │0926- │10日下午│甲鎮水源│所有之門號0000000000│毒品，未遂，累犯，處│毒品，未遂，累犯，處│
│  │727401│3時30分 │路上之全│號行動電話與甲○○所│有期徒刑伍年，MUSIC │有期徒刑伍年，MUSIC │
│  │      │許      │家便利商│持用之門號0000000000│PHONE牌行動電話機壹 │PHONE 牌行動電話機壹│
│  │      │        │店      │號行動電話聯繫洽購毒│具沒收。            │具沒收。            │
│  │      │        │        │品，嗣李維旋在左列約│                    │                    │
│  │      │        │        │定地點等了很久，王新│                    │                    │
│  │      │        │        │富、乙○○均無前來，│                    │                    │
│  │      │        │        │當日未完成交易，乃未│                    │                    │
│  │      │        │        │得款。              │                    │                    │
├─┼───┼────┼────┼──────────┼──────────┼──────────┤
│3 │李維琁│98年12月│臺中縣大│李維琁於左列時間以其│甲○○共同販賣第一級│乙○○共同販賣第一級│
│  │0926- │11日下午│甲鎮蔣公│所有之門號0000000000│毒品，累犯，處有期徒│毒品，累犯，處有期徒│
│  │727401│7時許   │路7-9號 │號行動電話與甲○○所│刑捌年，MUSIC PHONE │刑捌年，MUSIC PHONE │
│  │      │        │之「屈臣│持用之門號0000000000│牌行動電話機壹具沒收│牌行動電話機壹具沒收│
│  │      │        │氏」商店│號行動電話聯繫洽購毒│；未扣案之販賣第一級│；未扣案之販賣第一級│
│  │      │        │        │品，當日為乙○○接聽│毒品所得新臺幣壹仟元│毒品所得新臺幣壹仟元│
│  │      │        │        │上開電話，乙○○即前│與乙○○連帶沒收，如│與甲○○連帶沒收，如│
│  │      │        │        │往左列約定地點，親自│全部或一部不能沒收時│全部或一部不能沒收時│
│  │      │        │        │交付第一級毒品海洛因│，以其與乙○○之財產│，以其與甲○○之財產│
│  │      │        │        │予李維旋，並收取價款│連帶抵償之。        │連帶抵償之。        │
│  │      │        │        │1,000元。           │                    │                    │
├─┼───┼────┼────┼──────────┼──────────┼──────────┤
│4 │李維琁│98年12月│臺中縣大│李維琁於左列時間以其│甲○○共同販賣第一級│乙○○共同販賣第一級│
│  │0926- │14日下午│甲鎮育德│所有之門號0000000000│毒品，累犯，處有期徒│毒品，累犯，處有期徒│
│  │727401│1時許   │路上之大│號行動電話與甲○○所│刑捌年，MUSIC PHONE │刑捌年，MUSIC PHONE │
│  │      │        │甲「圖書│持用之門號0000000000│牌行動電話機壹具沒收│牌行動電話機壹具沒收│
│  │      │        │館」    │號行動電話聯繫洽購毒│；未扣案之販賣第一級│；未扣案之販賣第一級│
│  │      │        │        │品，當日為乙○○接聽│毒品所得新臺幣壹仟元│毒品所得新臺幣壹仟元│
│  │      │        │        │上開電話，乙○○即前│與乙○○連帶沒收，如│與甲○○連帶沒收，如│
│  │      │        │        │往左列約定地點，親自│全部或一部不能沒收時│全部或一部不能沒收時│
│  │      │        │        │交付第一級毒品海洛因│，以其與乙○○之財產│，以其與甲○○之財產│
│  │      │        │        │半張予李維旋，並收取│連帶抵償之。        │連帶抵償之。        │
│  │      │        │        │價款1,000元。       │                    │                    │
├─┼───┼────┼────┼──────────┼──────────┼──────────┤
│5 │莊宏昌│98年12月│臺中縣大│莊宏昌於左列時間以其│甲○○共同販賣第一級│乙○○共同販賣第一級│
│  │0986- │14日上午│甲鎮永順│所有之門號0000000000│毒品，累犯，處有期徒│毒品，累犯，處有期徒│
│  │219623│11時許  │街115 號│號行動電話與甲○○所│刑捌年，MUSIC PHONE │刑捌年，MUSIC PHONE │
│  │      │        │即大甲順│持用之門號0000000000│牌行動電話機壹具沒收│牌行動電話機壹具沒收│
│  │      │        │天國小旁│號行動電話聯繫洽購毒│；未扣案之販賣第一級│；未扣案之販賣第一級│
│  │      │        │之商店  │品，乙○○即前往左列│毒品所得新臺幣伍佰元│毒品所得新臺幣伍佰元│
│  │      │        │        │約定地點，親自交付第│與乙○○連帶沒收，如│與甲○○連帶沒收，如│
│  │      │        │        │一級毒品海洛因半張予│全部或一部不能沒收時│全部或一部不能沒收時│
│  │      │        │        │莊宏昌，並收取價款  │，以其與乙○○之財產│，以其與甲○○之財產│
│  │      │        │        │500 元。            │連帶抵償之。        │連帶抵償之。        │
├─┼───┼────┼────┼──────────┼──────────┼──────────┤
│6 │王雅蘭│98年12月│臺中縣大│王雅蘭於左列時間以其│甲○○共同販賣第二級│乙○○共同販賣第二級│
│  │0975- │17日晚間│甲鎮中山│所有之門號0000000000│毒品，累犯，處有期徒│毒品，累犯，處有期徒│
│  │264608│10時許  │路1段上 │號行動電話與甲○○所│刑參年拾月，MUSIC   │刑參年拾月，MUSIC   │
│  │      │        │之7-11超│持用之門號0000000000│PHONE 牌行動電話機壹│PHONE 牌行動電話機壹│
│  │      │        │商「統一│號行動電話聯繫洽購毒│具沒收；未扣案之販賣│具沒收；未扣案之販賣│
│  │      │        │義和門市│品，當日是乙○○接聽│第二級毒品所得新臺幣│第二級毒品所得新臺幣│
│  │      │        │」      │，乙○○即前往左列約│伍佰元與乙○○連帶沒│伍佰元與甲○○連帶沒│
│  │      │        │        │定地點，親自交付第二│收，如全部或一部不能│收，如全部或一部不能│
│  │      │        │        │級毒品甲基安非他命予│沒收時，以其與乙○○│沒收時，以其與甲○○│
│  │      │        │        │王雅蘭，並收取價款  │之財產連帶抵償之。  │之財產連帶抵償之。  │
│  │      │        │        │500 元。            │                    │                    │
└─┴───┴────┴────┴──────────┴──────────┴──────────┘

司法院資訊處製作；財團法人民間司法改革基金會備份。
